臺灣板橋地方法院刑事判決　　　　　　　　　　　　九十一年度易字第二一六五號
　　公　訴　人　臺灣板橋地方法院檢察署檢察官
　　被　　　告　甲○○　女　四.
右列被告因贓物案件，經檢察官提起公訴（九十一年度偵字第一一六九二號），本院
判決如左：
    主  文
甲○○無罪。
    理  由
一、公訴意旨略以：被告甲○○與綽號「阿賢」之丙○○並不熟識，徐某僅係偶至臺
    北市○○街一九二號四樓其工作餐廳內消費之客人，其應知徐某於民國九十一年
    三月中旬，在上開餐廳內所持交之摩托羅拉牌、序號000000000000000號之行動
    電話，係來歷不明之贓物（該電話為乙○○所有，於九十一年二月十九日上午九
    時三十分許，在臺北縣樹林市○○路○段「臺灣企銀」附近遭竊），竟未經查證
    ，即予收受。因認被告甲○○涉有刑法第三百四十九條第一項之收受贓物罪嫌云
    云。
二、按犯罪事實應依證據認定之，無證據不得推定其犯罪事實。又不能證明被告犯罪
    者，應諭知無罪之判決，刑事訴訟法第一百五十四條、第三百零一條第一項分別
    定有明文。本件公訴人認被告甲○○涉有右揭犯行，係以被害人乙○○之指訴，
    復有贓物領保管單、行動電話照片、失竊報案紀錄及上開電話之序號通聯紀錄在
    卷可稽，且衡諸被告甲○○與丙○○僅在餐廳消費認識，不知徐某本名、聯絡方
    式，見其持有兩支行動電話，即主動要求贈送，既未問來源，亦未拿資料，徐某
    旋交付未附門號卡之該行動電話之情，則被告應知該電話係屬贓物無疑為其主要
    論據。訊據被告甲○○堅詞否認有收受贓物犯行，辯稱：丙○○是伊工作之餐廳
    之客人，認識約二個月，丙○○來消費過四次，伊不知道丙○○真實姓名及地址
    ，只知道他叫「阿賢」，伊有告訴警方「阿賢」之行動電話號碼，才查出是丙○○，伊當天看見丙○○有二支手機，就叫丙○○送一支予伊，丙○○就送給伊了
    ，伊並不知該手機是贓物等語。經查：
（一）前開摩托羅拉牌、序號000000000000000 號之行動電話一支，為乙○○所有，
      於九十一年二月十九日上午九時三十分許，在臺北縣樹林市○○路○段「臺灣
      企銀」附近遭竊，乙○○報警後，經警循線查知該之手機遭竊後為被告甲○○
      使用中，經通知被告訊問後，被告於警訊中告知警方該支手機係綽號「阿賢」
      之客人贈與，「阿賢」之電話為0000000000號，復經警循此電話號
      碼查知被告所稱綽號「阿賢」者即係丙○○，並經被告甲○○指認丙○○之照
      片無誤等情，業據被害人乙○○指訴綦詳，並經被告供陳在卷，另有經被告指
      認之丙○○照片影本、摩托羅拉牌、序號000000000000000號之行動電話照片
      列印、贓物認領保管單各一份，台北市政府警察局刑事警察大隊函影本四份（
      含所附附件）、遠傳公司函一件、台灣大哥大股份有限公司雙向通聯資料查詢
      一件在卷足憑。足見公訴人認被告不知綽號「阿賢」之丙○○之聯絡方式乙節
      ，與卷內資料不符。
（二）證人丙○○於本院證稱：「（在九十一年三月中旬是否在台北市○○街餐廳內
      交一支手機給甲○○？）有。（為什麼要給他？）他說要跟我買，我說不用錢
      ，就送給他，我當天自己也有帶一支手機，送給他的是空機，：：（手機怎麼
      來？）我在送他前一個星期內在廣州街用二千元買的，在路邊跳蚤市場向不認
      識的人買的。認識（甲○○）約有幾個月，前往消費過三、四次，（你花二千
      元買的為何要送給人家？）他說他沒有手機，看到我有二支，要跟我買，我說
      不用，就送給他。（當時你自己的行動電話幾號？）0000000000，
      （提示偵查卷第九頁，是否送這支？）是。（這是別人失竊的手機有何意見？
      ）我不知道，這是我用錢買的。（為何送？）因為當時喝酒的情況下，他說沒
      有手機，我就送給他，他不知道這是贓物，我也不知道。」等語甚明（見本院
      九十一年九月十二日訊問筆錄），經核與被告前開所供述之情節相符。再者，
      某人偶於同一時間持有二支手機之原因甚多，不一而足，而被告與其客人即證
      人丙○○僅認識約二個月，丙○○前往消費亦僅三、四次，交情不深，姑不論
      證人徐富是否知悉該手機係贓物之情況下而取得（甚或自己竊得），其縱使知
      情，衡諸證人丙○○當時係以客人身分前往消費喝酒後，在被告要求之情況下
      而贈與，亦殊難想像證人丙○○會將其所贈送之手機為贓物之情，告知被告。
      實難僅以證人丙○○當時持有二支手機，贈與其中一支予被告，而被告未問明
      來源，並收受未附門號之空機，即遽認被告甲○○對該支手機有贓物之認識。
（三）綜上所述，被告甲○○辯稱伊不知證人丙○○所贈與之該支手機係屬來路不明
      之贓物等語，核與證人丙○○於本院證述之情節相符，堪以採信。此外，復查
      無其他積極證據足認被告甲○○有公訴人所指之收受贓物犯行，不能證明被告
      甲○○犯罪，依法應諭知無罪之判決。
據上論斷，應依刑事訴訟法第三百零一條第一項，判決如主文。
本案經檢察官陳孟黎到庭執行職務
中      華      民      國      九十一    年      十    月    十四    日
                                  臺灣板橋地方法院刑事第四庭
          法  官  劉  大  衛
右正本證明與原本無異。
如不服本判決，應於判決送達後十日內，向本院提出上訴狀。
                                      書記官  黃  美  雲
中      華      民      國      九十一    年      十    月    十四    日
